臺灣基隆地方法院刑事判決　　　　　　　　　　　　　九十一年度訴字第五五一號
　　公　訴　人　臺灣基隆地方法院檢察署檢察官
　　被　　　告　甲○○
右列被告因搶奪案件，經檢察官提起公訴（九十一年度偵字第三六二四號），本院判
決如左：
    主    文
甲○○意圖為自己不法之所有，而搶奪他人之動產，累犯，處有期徒刑拾月。
    事    實
一、甲○○曾於民國八十八年間犯竊盜罪，經臺灣台北地方法院判處有期徒刑六月確
    定，於八十八年八月十日執行完畢。猶不知悔改，復於九十一年九月十九日晚上
    八時三十分許，在基隆市○○路二九九號前，見丙○○擺攤販賣公益彩券且行動
    較常人不便，遂意圖為自己不法之所有，趁丙○○不備之際，接續四次出手搶奪
    丙○○所販賣之公益彩券六十八張，得手後欲逃離現場時，適逢警員巡邏該處而
    當場查獲，並在其身上起出公益彩券六十八張（共值新台幣二萬七千二百元）。
二、案經基隆市警察局第二分局報請臺灣基隆地方法院檢察署檢察官偵查起訴。
    理    由
一、訊據被告甲○○矢口否認於右揭時地搶奪丙○○所販賣之公益彩券，並辯稱：不
    知道發生何事，醒來時已被關在看守所云云。經查右揭犯罪事實業據證人丙○○
    於偵審中指證綦詳，並於本院調查中當庭指認確係被告行搶無訛（本院九十一年
    十一月十二日筆錄）；證人即到場逮捕被告之警員乙○○亦於本院調查中結證稱
    ：「當時我們巡邏，停車場那裡有糾紛，我有看到他搶丙○○的彩券，桌子擺著
    彩券，丙○○當時坐在那裡，‧‧‧，他說他被搶了三次，我們去時是第四次，
    看見被告從桌子拿走彩券，我們就當場帶回派出所。」；「（逮捕時，被告）彩
    券還抱在身上」各等語（本院九十一年十月二十九日訊問筆錄），足見確係被告
    搶奪丙○○所販賣之公益彩券情灼無疑。次查被告自承其頭部並未開過刀，亦未
    曾領過殘障手冊等詞（同上筆錄），且據前述證人乙○○證稱：「沒有聞到（被
    告當時有酒味），依我們實務經驗被告不可能一搶再搶，我們到警局問他話時他
    不應答，但神智應該沒有問題，後來我們要送他去拘留所他一直反抗。」等語（
    同上筆錄）。本院復參諸被告尚知公益彩券之財產價值而行搶等情狀以觀，堪認
    其行搶之時，對外界事務之知覺理會及判斷作用，並未完全喪失或較常人減衰，
    其精神狀態並無心神喪失或精神耗弱等情事。此外，復有贓證物扣押保管收據一
    紙附卷可稽。被告空言卸責，委無足採，本件事證明確，被告犯行堪予認定，應
    依法論科。
二、查被告意圖為自己不法之所有，於右揭時地，趁被害人不備之際，施行不法腕力
    ，出手搶奪屬於他人動產之公益彩券，並得手而入於自己實力支配之下，已如前
    述，核其所為，係犯刑法第三百二十五條第一項普通搶奪罪。其於同時地密接四
    次搶奪被害人之公益彩券，乃基於單一犯意之數接續行為，侵害一他人之財產法
    益，為接續犯，應成立單純一罪。復查被告有事實欄所載之犯罪科刑及執畢之情
    形，有臺灣高等法院被告全國前案紀錄表及臺灣基隆地方法院檢察署刑案資料查
    註紀錄在卷足憑，其受有期徒刑執行完畢，五年內再犯本件法定本刑為有期徒刑
    以上之刑之罪，為累犯，應依刑法第四十七條規定加重其刑。爰審酌被告素行非
    佳，已如前述，正值青壯之年，終日流浪街頭，酗酒度日，不思以正途賺取金錢
    ，卻出手搶奪他人財物，危害社會秩序非輕，及犯罪後之態度等一切情狀，量處
    如主文所示之刑示懲。
據上論斷，應依刑事訴訟法第二百九十九條第一項前段，刑法第三百二十五條第一項
、第四十七條，判決如主文。
本案經檢察官熊南彰到庭執行職務。
中      華      民      國    九十一    年    十一      月    二十六    日
                                    臺灣基隆地方法院刑事第二庭
                                          法  官    邱  志  平
右正本證明與原本無異。
對於本件判決如有不服，應於收受送達後十日內，向本院提出上訴書狀，上訴於臺灣
高等法院，並按他造當事人之人數附具繕本。
                                          書記官    彭  淑  芳
中      華      民      國    九十一    年    十一      月    二十九    日
附錄論罪法條
刑法第三百二十五條第一項：
意圖為自己或第三人不法之所有，而搶奪他人之動產者，處六月以上五年以下有期徒
刑。
